臺灣高等法院臺中分院刑事裁定　　　　　100年度抗字第329號
抗　告　人
即受 刑 人　陳聰源
上列抗告人即受刑人因妨害風化案件，經檢察官聲請撤銷緩刑，
不服臺灣臺中地方法院100年度撤緩字第25號（中華民國100年3
月9日）裁定，提起抗告，本院裁定如下：
    主  文
抗告駁回。
    理  由
一、抗告意旨略以：抗告人即受刑人陳聰源（以下稱抗告人）於
    民國93年間，與大陸女子假結婚後，申請入境臺灣，違反臺
    灣地區與大陸地區人民關係條例第79條第2項規定，遭判處
    有期徒刑1年8月，緩刑5年。上開規定旨在防止大陸地區人
    民非法進入臺灣地區，以維護臺灣地區之安全與安定，其所
    欲保護的法益為國家安全，而非善良風俗，故抗告人雖於99
    年12月27日因妨害風化案件，而遭判處有期徒刑3月確定，
    惟前後兩案所保護的法益不同，法官認其主觀惡性及所犯輕
    微，未具反社會性，故判處有期徒刑3月，得易科罰金，實
    無任何足認原宣告之緩刑難收其預期效果，而有執行刑罰之
    必要，原裁定既有可議之處，請撤銷原裁定，使抗告人免受
    牢獄之苦云云。
二、按「受緩刑之宣告而有下列情形之一，足認原宣告之緩刑難
    收其預期效果，而有執行刑罰之必要者，得撤銷其宣告：一
    緩刑前因故意犯他罪，而在緩刑期內受得易科罰金之有期徒
    刑、拘役或罰金之宣告確定者。二緩刑期內因故意犯他罪，
    而在緩刑期內受得易科罰金之有期徒刑、拘役或罰金之宣告
    確定者。三緩刑期內因過失更犯罪，而在緩刑期內受有期徒
    刑之宣告確定者。四違反第74條第2項第1款至第8款所定負
    擔情節重大者。」刑法第75條之1第1項定有明文。而緩刑宣
    告是否撤銷，除須符合刑法第75條之1第1項各款之要件外，
    本條並採裁量撤銷主義，賦予法院撤銷與否之權限，特於第
    1項規定實質要件為「足認原宣告之緩刑難收其預期效果，
    而有執行刑罰之必要」，供作審認之標準。亦即於上揭「得
    」撤銷緩刑之情形，法官應依職權本於合目的性之裁量，妥
    適審酌被告所犯前後數罪間，關於法益侵害之性質、再犯之
    原因、違反法規範之情節是否重大、被告主觀犯意所顯現之
    惡性及其反社會性等情，是否已使前案原為促使惡性輕微之
    被告或偶發犯、初犯改過自新而宣告之緩刑，已難收其預期
    之效果，而確有執行刑罰之必要。
三、經查：
(一)本件抗告人因違反臺灣地區與大陸地區人民關係條例案件，
    前經本院於96年2月27日，以95年度上訴字第3024、3025號
    判決判處有期徒刑1年8月，緩刑5年，而於96年3月22日確定
    （以下稱前案）；惟抗告人更於緩刑期內即99年9月7日另犯
    妨害風化罪，經原審法院於99年12月3日以99年度沙簡字第
    613號判決判處有期徒刑3月，如易科罰金，以新臺幣（下同
    ）1千元折算1日，並於99年12月27日判決確定（以下稱後案
    ）乙節，有臺灣高等法院被告前案紀錄表（見本院卷第9至
    10頁）及上揭判決書影本各1份在卷可稽（見臺灣臺中地方
    法院檢察署100年度執聲字第495號執行卷宗第4至19頁），
    堪以認定。
(二)原審審酌抗告人前、後之犯罪事實，前案係抗告人為貪圖小
    利，藉由假結婚之方式，使大陸女子來臺賣淫，後案係意圖
    使女子與他人為性交行為，而媒介以營利，前後兩案均係為
    獲取利益，以非法手段為之，破壞社會善良風俗，且抗告人
    於前案判決確定後，復為故意再犯後案之妨害風化犯行，顯
    見抗告人並無悛悔改過之心，依其犯罪動機、目的、手段等
    一切情狀，足認原本緩刑之宣告，難收預期之效果，而有執
    行刑罰之必要，與刑法第75條之1第1項第2款之規定相符，
    故原審裁量撤銷抗告人之緩刑宣告，認事用法並無不合。再
    者，本院審酌抗告人於前案違反臺灣地區與大陸地區人民關
    係條例罪之緩刑期內，更犯妨害風化罪，而其於前案中擔任
    人頭丈夫，與欲賣淫之大陸女子假結婚後，申請入境臺灣至
    應召站從事性交易犯行，卻於緩刑期內，不知悔過，再犯相
    同之媒介性交易以營利之行為，堪認其不知悔改，有續行犯
    罪之惡意，顯非偶蹈法網或惡性輕微之偶發犯，其法治觀念
    薄弱，自身反省能力不足，前案之緩刑宣告難收預期效果，
    而有執行刑罰之必要。至抗告人抗告意旨所指，尚不足為有
    利於抗告人之論據。從而，本件檢察官聲請撤銷前案之緩刑
    宣告，尚無不合，原審據以裁定撤銷緩刑，本院經核，並無
    違誤，抗告人提起抗告，指摘原裁定不當，為無理由，應予
    駁回。
四、據上論結，應依刑事訴訟法第412條，裁定如主文。
中    華    民    國    100    年    4    月    15    日
            刑事第十一庭  審判長法  官  郭  同  奇
                                法  官  洪  曉  能
                                法  官  許  冰  芬                          
以上正本證明與原本無異。     
不得再抗告。
                                書記官  賴  成  育

中    華    民    國  100    年    4    月    15    日